---
title: "Template Mutatie Businesscase"
author: "Werkgroep Bigdata"
date: "17 juni 2020"
output:
  ioslides_presentation: 
    fig_height: 4
    fig_retina: null
    fig_width: 8
    css: ../../stijl/dikw4aedes.css
    logo: ../../logo/logo-aedes.svg
    smaller: yes
    widescreen: yes
    highlight: tango
---

```{r setup, include=FALSE}
knitr::opts_chunk$set(echo = TRUE, warnings = FALSE, message = FALSE, cache = FALSE)

setwd("~/r-studio/aedes-mutaties")
```

## Doel

Kunnen we investerings budget voorspellen met de input van een classificatie model of een survival model per huishouden?


## Aanpak

Data van de contracten / huurders per asset(gebouw) nodig.
Huidige model : Verwachte investering is gelijk aan investering afgelopen jaar.

Kunnen we dit "nulde orde" model verbeteren door de kennis over de huurders te gebruiken?

---

```{r}
require(dplyr)
require(farff)

# data laden
df <- read.csv("./data/mutaties13141516.csv",stringsAsFactors=TRUE)
#df.tst <- read.csv("./data/mutaties18.csv",stringsAsFactors=TRUE)

# training data 2013 t/m 2016
#df.tst.2020 = readARFF("./data/verhuurmutaties_mutaties_test_2020.arff")
df.tst.2018 = readARFF("./data/verhuurmutaties_mutaties_test_2018.arff")

df.tst <- df.tst.2018

# as factors
df$hrdr_samenstelling <- as.factor(df$hrdr_samenstelling)
df$oge_student <- as.factor(df$oge_student)
df.tst$hrdr_samenstelling <- as.factor(df.tst$hrdr_samenstelling)
df.tst$oge_student <- as.factor(df.tst$oge_student)
# mutatie label van factor naar 0/1
df$oge_mutatie_label <- ifelse(df$oge_mutatie_label=="mutatie",1,0)
df.tst$oge_mutatie_label <- ifelse(df.tst$oge_mutatie_label=="mutatie",1,0)

# filter levels
df.tst <- df.tst %>% filter(oge_oge_type %in% levels(df$oge_oge_type))
df.tst <- df.tst %>% filter(hrdr_samenstelling %in% levels(df$hrdr_samenstelling))

#dim(df.tst[complete.cases(df.tst),])

```


## Survival model per huurder
Uit stap 3 kennen we de survival rate per huureder (als een proportional hazard)
```{r}
require(survival)
# survival object
y <- Surv(df$oge_aantal_maanden_gewoond, df$oge_mutatie_label)
# cox regressie functie
form <- formula(y ~ oge_oge_type + hrdr_samenstelling + oge_student)
cox_bmt <- coxph(form, data = df)
summary(cox_bmt)
```

## Predict proportional hazard
```{r}
# predict hazard van 6 rijen uit onze dataset
predict(cox_bmt,newdata=tail(df.tst))
```

## Classificatie model kans op weggaan komend jaar

Het randomforest model gaf de beste schatting voor de kans dat iemand zou gaan muteren
```{r}
library(randomForest)

# more generic approach
rf.formula <- as.formula("as.factor(oge_mutatie_label) ~ oge_oge_type + hrdr_samenstelling + oge_student + huur_subsidiabele_huur_incl_btw + oge_aantal_maanden_gewoond + hrdr_leeftijd_contractant")

# build rf model 
# random forests work best on stratified training data, blcd stands for balanced
## LETOP voor nu ivm factors op de df.tst gefit !!!
m.rf.blcd <- randomForest(rf.formula, df.tst, sampsize = c(1000,1000) )
```
## Probability mutatie kans

```{r}
predict(m.rf.blcd, newdata = tail(df.tst), type = 'prob')
```

## Onderhoudskosten per cluster

```{r}
library(readr)
Instandhoudingskosten_2019_2020 <- read_delim("./data/Instandhoudingskosten-2019-2020.csv",
";", escape_double = FALSE, col_types = cols(Grootboekrekeningnr = col_skip(),
Bedrijfsboekingsgroep = col_skip(),
`Btw-bedrijfsboekingsgroep` = col_skip(),
Broncode = col_skip()), trim_ws = TRUE)
# datum
Instandhoudingskosten_2019_2020$Boekingsdatum <- as.Date(Instandhoudingskosten_2019_2020$Boekingsdatum, format="%d-%m-%y")
```


## Agregeren per cluster
```{r}
require(dplyr)
# cluster= OGE_PMC_NR
# filter 2019
df.cluster.bedrag <- Instandhoudingskosten_2019_2020 %>% 
    filter(Boekingsdatum <= '2020-01-01') %>% 
    select(OGE_PMC_NR, Bedrag) %>%
    group_by(OGE_PMC_NR) %>% summarize(sum_bedrag=sum(Bedrag)) %>%
        rename(oge_pmc_nr=OGE_PMC_NR)
```

## Merge cluster met eenheid

```{r}
# dataset 2018
# tellen aantal eenheden per cluster
df.cluster.aantal <- df.tst.2018 %>% select(oge_pmc_nr) %>% group_by(oge_pmc_nr) %>% summarize(aantal=n())
```


```{r}
df.cluster.bedrag <- merge(df.cluster.bedrag,df.cluster.aantal,all.x = TRUE) %>% 
    replace(is.na(.), 0) %>%
    mutate(bedrag_per_eenheid = sum_bedrag/aantal)
```

## Uitscoren
```{r}
df.tst$hazard <- predict(cox_bmt,newdata=df.tst)
df.tst$prob <- predict(m.rf.blcd, newdata = df.tst, type = 'prob')[,2]

df.tmp <- df.tst %>% select(oge_pmc_nr,hazard,prob)

# element level koppelen aan cluster level
df.cluster <- merge(df.cluster.bedrag, df.tmp, by="oge_pmc_nr") %>% group_by(oge_pmc_nr) %>% 
    select(hazard, prob, bedrag_per_eenheid) %>%
    summarize(avg_hazard=mean(hazard),
              avg_prob=mean(prob),
              avg_bedrag_per_eenheid=mean(bedrag_per_eenheid))

```

## De hamvraag {.columns-2}

Is de schatting op eenheid niveau bruikbaar voor een verklaring van de kosten op clusterniveau?

```{r, fig.width=6}
require(ggplot2)
ggplot(df.cluster, aes(x=avg_hazard, y=avg_bedrag_per_eenheid)) + 
    geom_point(alpha=0.4) + scale_y_log10() + 
    geom_smooth(method=loess) + xlim(-0.4,0)
```


```{r, fig.width=6}
ggplot(df.cluster, aes(x=avg_prob, y=avg_bedrag_per_eenheid)) + 
    geom_point(alpha=0.4) + scale_y_log10() + 
    geom_smooth(method=loess) 

```

## Simpele regressie models

```{r}
m.h <- lm(log(avg_bedrag_per_eenheid)~avg_hazard, data=df.cluster)
m.p <- lm(log(avg_bedrag_per_eenheid)~avg_prob, data=df.cluster)
summary(m.p)
```

